

## Part 1. A preliminary training  



*Do not use R (RStudio) to solve problems in Part 1. Answers won't be evaluated. *



### Problem 1



Look at the following histogram and answer the questions.



```{r, echo=FALSE}

set.seed(1234)

x <- rnorm(20, mean=3, sd=6)

hist(x, col="tomato", main="")

```



a. What is the proportion of values in the sample that exceed $5$? Explain your answer.

b. Indicate the interval where the median of this sample can lie. Explain your answer.

c. How the histogram will change if we add an element $7$ to the sample? Explain your answer.

a.	Зафиксировано 4 наблюдения от 5 до 10 и 1 наблюдение от 15 до 25. Таким образом, всего 5 наблюдений свыше 5 при общем количестве наблюдений 1 + 10 + 4 + 4 + 4 + 1 = 26.
Значение больше пяти в 5/26 случаев.
b.	Выпишем наблюдения в ряд по возрастанию:
Наблюдений 26, медиана – между 13 и 14 наблюдением. Она приходится на интервал от 0 до 5.
С. Если добавить элемент 7, столбец «от 5 до 10» станет выше на половину расстояния между зарубками по вертикали (так как расстояние между зарубками соответствует двум элементам в том или ином диапазоне значений).

### Problem 2



a. Look at the histograms of two samples. They illustrate the distribution of normalized average reaction time to frequent words (in ms) in two groups of people.



```{r, echo=FALSE, fig.height=3}

set.seed(1234)

sample1 <- rnorm(100, 500, 50)

sample2 <- rnorm(100, 500, 20)

hist(sample1, col="lightblue", xlim=c(100, 900))

```



```{r, echo=FALSE, fig.height=3}

hist(sample2, col="lightgreen", xlim=c(100, 900))

```



Which of the samples has a larger variance? Explain your answer.
a.	Кажется, что Variance больше у первой выборки, так как эту метрику должны сильно повышать измерения, существенно отклоняющиеся от среднего. В первой выборке есть значения меньше 400 и больше 600, а во второй нет. При этом в обоих случаях распределение напоминает нормальное, математическое ожидание примерно одинаковое.

b. Look at the histograms of two samples.



```{r, echo=FALSE, fig.height=8}

set.seed(12)

sample1 <- rnorm(100, 3, 5)

sample2 <- rnorm(100, 10, 0.8)

par(mfrow=c(2,2))

hist(sample1, col="lightblue", xlim=c(-40, 40))

hist(sample2, col="lightgreen", xlim=c(5, 15))

```


Which of the samples has a larger variance? Explain your answer.

b.	Первый: в первом случае разброс значений примерно от -10 до 15 (разница между минимальным и максимальным 25), во втором – от 8 до 12 (разница между максимальным и минимальным 4). В первом случае измерения, сильно отклоняющиеся от среднего, существенно повышают variance.

### Problem 3



Below is the histogram of the number of mistakes students made while writing an examination essay in English. Look at the histogram and answer the questions.



```{r, echo=FALSE, fig.height=4}

set.seed(2)

mistakes <- rbeta(1000, 2, 7)*100

hist(mistakes, breaks=60, col= "deepskyblue", ylim=c(0, 40))

```



### 3.1

Is it true that $50$% students made more than $35$ mistakes?

```



```

Explain your answer below:
Нет. Если отбросить выбросы в большую сторону, 35 – выше, чем среднее между минимальным и максимальным из оставшихся значений. Однако по графику видно, что больше всего элементов выборки находится в интервале 10-20, значит, медиана должна быть ниже, чем среднее между минимальным и максимальным значением.

### 3.2

Is it true that most students made no more than $10$ mistakes?

```



```

Explain your answer below:
Неверно: существенное количество элементов в выборке соответствует большему, чем 10, количеству ошибок.




### 3.3

Which of the following values is closer to be the median of `mistakes`: $10$, $20$, $30$, $40$?

```



```

Explain your answer below:

3.3. 20 ближе всего к медиане: большая часть значений находится в интервале от 10 до 20, хвост значений больше 20 при малом количестве значений меньше 10 сдвигает медиану в свою сторону.



### Problem 4. Exact binomial test



The null hypothesis is that $p=0$ (i.e. no success is possible). In a dataset, there is only one success out of 1 000 000 observations. Will you reject the null hypothesis? 

```



```

Explain your answer below:
При постановке вопроса, предложенной в задаче, придётся отвергнуть нулевую гипотезу,  так как для подтверждения этой гипотезы нужно получить 0 положительных результатов на статистически значимой выборке. В случае, если обнаружен положительный результат,  нет необходимости задумываться, была ли выборка статистически значимой (предполагаю, что была).
Однако данные могли быть недостаточно чистыми. Если мы допускаем неточность в данных, нулевую гипотезу разумно отвергнуть, объяснив единственный случай неточностью.
Предполагаю, что решение зависит от того, какого рода задача решается.
Примеры:
- в языке X ударение никогда не падает на первый слог. 
Скорее всего, единственное слово не в полной мере освоено языком либо информант ошибся.
- при перевозке собак в багажном отделении они никогда не умирают
Стоит задуматься, но, возможно, единственная собака умерла не вследствие перевозки (в этой задаче важна предположительная причинно-следственная связь между перевозкой в багажном отделении и смертью, а не факт смерти)
- дети, воспитанные в детском доме, не могут изучить физику достаточно хорошо, чтобы стать победителем всероссийской олимпиады
Чтобы отвергнуть нулевую гипотезу, достаточно найти хотя бы одного ребёнка, воспитанного в детском доме, который стал победителем всероссийской олимпиады по физике. В данном случае сомнений в том, что ребёнок действительно стал победителем, быть не может. 

## Part 3



*Use R (RStudio) to solve problems in Part 3. Your answers will be evaluated. Please paste R code into R code blocks and explain you answer below the block, if needed. *



### Problem 5 



Here is a sample of respondents' age:  



$44$, $50$, $42$, $64$, $66$, $42$, $72$, $56$, $72$, $54$, $46$, $48$, $48$, $52$, $50$, $66$, $84$.



### 5.1

Arrange them in a vector and call it `age`. 

```{r}

age <- c(44, 50, 42, 64, 66, 42, 72, 56, 72, 54, 46, 48, 48, 52, 50, 66, 84)

```


### 5.2

Examine the type of `age` variable (numeric, character, etc).

```{r}
class(age)


```

### 5.3

Plot the histogram of the vector `age` with $5$ bins. Change its color to any you want. (Use either R basic or ggplot2 style for plotting.)

```{r}

hist(age)

```


### Problem 6



Here is a series of words:  

*pie, bar, bar, pie, pie, bar, bar, chart*.



### 6.1

Arrange elements above in a vector and call it `words` 

```{r}
words <- c('pie', 'bar', 'bar', 'pie', 'pie', 'bar', 'bar', 'chart')


```


Calculate the relative frequences of values in `words` measured in percent.

```{r}

table(words)

```
## Problem 7. Position of verbs in verses



The dataset [“The last words in verses”](https://raw.githubusercontent.com/LingData2019/LingData2020/master/data/poetry_last_in_lines.csv) is based on texts written in the 1820s and 1920s (Corpus of Russian Poetry of the Russian National Corpus). Authors collected only one line per author to keep observations as independent from each other as possible. 



Variables:  

- Decade — decade of creation: 1820s, 1920s.  

- RhymedNwords — the number of words in the rhyming position (usually one word, but there are two words in cases such as _вина бы_ 'I would like to get) wine' (which is rhymed with _жабы_ 'toad', see http://russian-poetry.ru/Poem.php?PoemId=18261)).  

- RhymedNsyl — the number of syllables in the rhyming position.  

- UPoS — part of speech of the last word. 

- LineText — a sampled verse.  

- Author — the author of the text.  



Can we decide that in verses written in 1920s, verbs in the rhyming posision are used differently (more often or less often) than expected for verbs in general? 



Let's assume that the probability for verbs to be used in any position ('in general') is 17% (according to [](http://www.ruscorpora.ru/new/corpora-stat.html) ).



### 7.1 State hypothesis



What is your null hypothesis $H_0$ and what is the alternative hypothesis $H_1$?

```
Проверим, избегалили поэты 1920-х гг. глагольных рифм

H0: В 1920-е частотность глаголов была не ниже, чем в среднем в русском языке

H1: В 1920-е в позиции рифмы частотность глаголов была ниже, чем в среднем в русском

Комментарий. При постановке гипотез  придётся сделать оговорку "в стихотворениях, которые воспринимаются как эталонные".
Предполагаю, что на корпусе современных "эталонных" стихов и корпусе текстов с сайта стихи.ру или подобного будут получены разные выводы о рифме; к сожалению, корпус плохих стихов можно собрать только для периодов после появления интернета.

```
```{r}
install.packages('readr')
library(readr)
```

```{r}
install.packages('curl')
library(curl)
```
```{r}
install.packages("tidyverse")
ibrary(tidyverse)

```


```{r}
df <- read.csv(file ="https://raw.githubusercontent.com/LingData2019/LingData2020/master/data/poetry_last_in_lines.csv", sep='\t')

```



```{r}
head(df)

```

```{r}
poems1920s = df[df$Decade=='1920s',]

```
По данным НКРЯ, глаголы составляют 17% словоупотреблений в русском языке.
Будем считать, что это справедливо и для отдельно взятого периода 1920-е годы.
Однако не все части речи мы ожидаем увидеть в позиции рифмы. 18.4 процента НКРЯ составляют предлоги и союзы. 
Таким образом, глаголы составляют 17/(100-18.4) * 100 = 20.8 процентов слов, которые мы ожидаем встретить в позиции рифмы.

Создадим вектор, в котором будем хранить информацию о том, является ли глаголом слово в позиции рифмы в стихотворении 1920-х годов
```{r}
is_verb1920s <- c(poems1920s$UPoS=='VERB')

```
```{r}
summary(is_verb1920s)
```
В идеале стоило бы взять какой-нибудь прозаический текст и выписать в вектор, является ли глаголом слово, которое оказалось на конце строки, а затем сравнить с полученным выше вектором. 
Сделаю вид, будто я так и поступила, и создам вектор, в котором 20.8% значений TRUE, а остальные FALSE (он будет представлять случайным образом выбранные слова, которые находятся в конце стихотворной строки при условии, что распределение частей речи такое же, как в языке в целом без учета союзов и предлогов).


```{r}
num_vector=c(1:1000)
is_verb_russian_model = c(num_vector < 208)
```

```{r}
t.test(is_verb1920s, is_verb_russian_model)
```
Значение p.value 0.007 достаточно низкое, чтобы опровергнуть нулевую гипотезу. Хорошие поэты 1920-х избегали глагольных рифм.

Повторим проверку для стихов, написанных в 1820-е.

```{r}
poems1820s = df[df$Decade=='1820s',]
is_verb1820s <- c(poems1820s$UPoS=='VERB')

```
```{r}
t.test(is_verb1820s, is_verb_russian_model)

```

p-value 0.4 достаточно высокое, нулевая гипотеза не опровергнута.
В 1820-е глагольных рифм не избегали.




### Problem 8. One-sample t-test

Using Icelandic data on vowel duration from seminar [Link](https://raw.githubusercontent.com/LingData2019/LingData2020/master/data/icelandic.csv) test the null hypothesis that the population mean of vowel duration in speaker `shg05` equals 73 (ms).

To perform a one-sample t-test, you can use the following example of R code: 

```{r}

islandic <- read.csv('https://raw.githubusercontent.com/LingData2019/LingData2020/master/data/icelandic.csv')

```

```{r}

t.test(islandic$time, mu = 7725)

```
p-value позволяет опровергнуть нулевую гипотезу. Среднее значение 304.2501 меньше нашего предположения.

Новая гипотеза H0: среднее значение не ниже 320
Новая гипотеза H1: среднее значение ниже 320

```{r}

t.test(islandic$time, mu = 320, alternative = 'less')

```
Нулевая гипотеза опровергнута. Средняя длительность звука ниже 320

